Leonardo Machado

UX/UI Design

Be behance.com/leocorreia

- (21) 97714-8575
- emikaleo@hotmail.com
- Rio de Janeiro, RJ

Objetivo Profissional

Trabalhar na área de Experiência do Usuário, aprimorando minhas habilidades e adquirindo novos conhecimentos, colocando em prática todo meu repertório construído através da área da publicidade, do marketing e do design.

Perfil Profissional

Tenho 23 anos e trabalho na área do design desde 2017. Atualmente, trabalho com um pensamento estratégico e funcional, focando no usuário para trazer resultados através de inúmeras pesquisas, testes e muita empatia. Para isso, utilizo minha base em comunicação social, projeto voluntários, pesquisa de mercado com realizações de grupos focais, levantamentos de dados primários e secundários, realizações de entrevistas qualitativas para apoio de formulários, criação e desenvolvimento de matrizes. Além de entender de estratégias comerciais com um olhar para uma paixão que a publicidade também me trouxe: marketing.

Experiência Profissional

2022 - Atualmente

Designer Gráfico | Rec Lab

Responsável pela organização e criação das peças, bem como projetos de identidades visuais de clientes, além de auxiliar nas pesquisas de marketing, coletando dados e informações de clientes para fundamentar campanhas desenvolvidas.

2020 - 2021

Designer Gráfico e Planejamento | Altar Agência

Projeto autoral. Responsável pelo design dos clientes, marketing estratégico, criação de personas para alcance do perfil, análise de métricas e coleta de dados, contribuindo para um maior engajamento dos usuários em vídeos, comentários e fotos, através de um planejamento de conteúdo e organização de temas.

2020

Marketing | Konecta Contabilidade

Responsável pelo marketing da empresa, criando mapas de personas através dos seguidores, análises de reputação, comentários e avaliações da empresa. Desenvolvimento de conteúdos estratégicos pensados em gerar engajamento e lead para o perfil. Organização de temas e produção de peças para lançamento no perfil.

Formação

Universidade Federal Fluminense | 2021 - Atualmente

Graduando em Publicidade e Propaganda

Ti Cursos

UI Boost | Atualmente

HowPlus UX Design para Todos | 2023

Habilidades

Photoshop avançado

Illustrator avançado

Figma Avançado

Escuta ativa

Ilustração avançada

Inglês avançado

Agilidade

Análise de dados

Projetos

Estudo de Caso UX/UI - Pelin

Estudo de UI - Banco Next

Pesquisa Qualitativa - Ritter